【裁判字號】    98,訴,4483
【裁判日期】    981230
【裁判案由】    毒品危害防制條例
【裁判全文】
臺灣板橋地方法院刑事判決              98年度訴字第4483號
公  訴  人  臺灣板橋地方法院檢察署檢察官
被      告  甲○○
上列被告因違反毒品危害防制條例案件，經檢察官提起公訴（98
年度毒偵字第7684號），被告於本院準備程序中就被訴事實為有
罪之陳述，經告知被告簡式審判程序之旨，並聽取當事人之意見
後，本院合議庭裁定由受命法官獨任進行簡式審判程序，判決如
下：
    主  文
甲○○施用第一級毒品，處有期徒刑拾月，扣案海洛因貳包（合
計淨重壹點壹肆公克）及甲基安非他命壹包（驗餘淨重零點零陸
柒捌公克）均沒收銷燬之，扣案注射針筒參支均沒收。
    事  實
一、甲○○前因施用毒品案件，經臺灣基隆地方法院以90年度毒
    聲字第798 號裁定送勒戒處所觀察、勒戒後，因認無繼續施
    用毒品之傾向，於民國90年6 月8 日執行完畢釋放出所，並
    由臺灣基隆地方法院檢察署檢察官以90年度毒偵字第858 號
    為不起訴處分確定。復因施用毒品案件，經本院以91年度毒
    聲字第3668號裁定送勒戒處所觀察、勒戒後，因認無繼續施
    用毒品之傾向，於92年7 月28日執行完畢釋放出所，並由臺
    灣板橋地方法院檢察署檢察官以92年度毒偵緝字第304 號為
    不起訴處分確定。復於前開觀察勒戒執行完畢釋放後5 年內
    因施用毒品、違反槍砲彈藥刀械管制條例等案件，經臺灣桃
    園地方法院以94年度訴字第2517號判決判處有期徒刑8 月及
    5 月、以95年度訴字第425 號判決判處有期徒刑2 年2 月，
    併科罰金新臺幣12,000元確定；另因竊盜案件，經臺灣基隆
    地方法院以95年度基簡字第410 號判決判處有期徒刑6 月確
    定。上開4 罪，嗣經臺灣臺北地方法院以96年度交聲減字第
    451 號裁定就上開8 月、5 月、6 月之徒刑分別減為有期徒
    刑4 月、2 月15日、3 月，並與上開2 年2 月有期徒刑定應
    執行刑為有期徒刑2 年8 月確定，於97年8 月29日因縮短刑
    期假釋出監。惟因於假釋期間內再犯施用毒品案件，經本院
    判刑確定，前開假釋乃經撤銷，應執行殘刑有期徒刑2 月20
    日，並與他案接續執行，現正執行中（本案不構成累犯）。
二、甲○○猶不知悔改，復基於施用第一級毒品海洛因及第二級
    毒品甲基安非他命之犯意，於98年10月16日上午10時許，在
    臺北縣三重市不詳地點，以將海洛因及甲基安非他命捲入香
    菸內點燃後吸食之方式，同時施用第一級毒品海洛因及第二
    級毒品甲基安非他命1 次。嗣於同日下午1 時10分許，在臺
    北縣中和市○○路93巷口為警查獲，並扣得其所有欲供施用
    之第一級毒品海洛因2 包（合計淨重1.14公克）、第二級毒
    品甲基安非他命1 包（起訴書誤載為安非他命，應予更正；
    驗餘淨重0.0678公克），其所有預備供施用海洛因及甲基安
    非他命使用之注射針筒3 支等物。
三、案經臺北縣政府警察局土城分局移送臺灣板橋地方法院檢察
    署檢察官偵查起訴。
    理  由
一、上揭犯罪事實，迭據被告甲○○於警詢、偵訊及本院審理中
    坦承不諱，又被告於98年10月16日下午3 時56分許為警所採
    集之尿液經送檢驗結果，確呈海洛因代謝物嗎啡及甲基安非
    他命陽性反應，有臺灣檢驗科技股份有限公司98年11月4 日
    濫用藥物檢驗報告乙紙附卷足稽（附於98年度毒偵字第7684
    號偵查卷第30頁）。扣案之粉末及碎塊狀2 包、白色透明結
    晶1 包，經以氣相層析質譜儀分析法鑑驗結果，分別含海洛
    因、甲基安非他命成分，海洛因2 包合計淨重1.14公克，甲
    基安非他命1 包驗餘淨重0.0678公克等情，亦有法務部調查
    局濫用藥物實驗室98年11月12日調科壹字第09823030470 號
    鑑定書、交通部民用航空局航空醫務中心98年10月30日航藥
    鑑字第0985473 號毒品鑑定書各乙份存卷為憑（附於同上偵
    查卷第31、32頁），復有被告自承為其所有預備供施用海洛
    因及甲基安非他命使用之注射針筒3 支等物扣案可佐，足認
    被告之自白與事實相符。又被告有事實欄所示之施用毒品前
    科，有臺灣高等法院被告前案紀錄表存卷可參，被告係於觀
    察勒戒執行完畢後5 年內，復因施用毒品犯行而經法院判處
    罪刑確定後，再為本案施用第一、二級毒品之犯行明確，而
    與毒品危害防制條例第20、23條所定之「初犯」或「5 年後
    再犯」情形有別（最高法院95年度第7 次刑事庭會議決議內
    容參照），自應依法論科。
二、按海洛因及甲基安非他命分屬毒品危害防制條例第2 條第2
    項第1 款、第2 款明定之第一、二級毒品。核被告所為，係
    犯毒品危害防制條例第10條第1 項、第2 項之施用第一、二
    級毒品罪。其持有第一、二級毒品之低度行為，為施用之高
    度行為所吸收，不另論罪。被告以一行為同時施用第一級毒
    品及第二級毒品，而觸犯數罪名，為想像競合犯，應從一重
    之施用第一級毒品罪處斷。爰審酌被告之素行、犯罪之動機
    、手段、所生危害程度、犯罪後坦承犯行之態度等一切情狀
    ，量處如主文所示之刑，以資懲儆。
三、扣案之海洛因2 包（合計淨重1.14公克）、甲基安非他命1
    包（驗餘淨重0.0678公克）分係查獲之第一級、第二級毒品
    ，且因該等海洛因及甲基安非他命之包裝袋與其內之毒品難
    以完全析離，故扣案之海洛因2 包、甲基安非他命1 包，不
    問屬於犯人與否，皆應依毒品危害防制條例第18條第1 項前
    段規定沒收銷燬之。另扣案之注射針筒3 支，均係被告所有
    預備供其施用海洛因及甲基安非他命所用之物，業據被告於
    本院審理時供陳明確，爰均依刑法第38條第1 項第2 款、第
    3 項之規定宣告沒收。
據上論斷，應依刑事訴訟法第273 條之1 第1 項、第299 條第1
項前段，毒品危害防制條例第10條第1 項、第2 項、第18條第1
項前段，刑法第11條前段、第55條、第38條第1 項第2 款、第3
項，判決如主文。
本案經檢察官陳姿雯到庭執行職務。
中    華    民    國    98    年    12    月    30    日
                  刑事第二十庭  法  官  吳佳穎
以上正本證明與原本無異
如不服本判決應於送達後10日內向本院提出上訴狀
                                書記官  黃炎煌
中    華    民    國    98    年    12    月    30    日
附錄本案論罪科刑法條全文：
毒品危害防制條例第10條
施用第一級毒品者，處6 月以上5 年以下有期徒刑。
施用第二級毒品者，處3 年以下有期徒刑。


司法院資訊處製作；財團法人民間司法改革基金會備份。
